Inventaris van het digitaal archief: Deltaprogramma
Nationaal Archief, Den Haag
- Generieke en gebiedsgerichte deelprogramma's van het deltaprogramma, waarin periode 2010-2014 adviezen en voorstellen voor deltabeslissingen en voorkeursstrategieën zijn voorbereid en uitgewerkt, DC153
  - Deelprogramma Zuidwestelijke Delta. Voorbereiding 2010 - 2014 adviezen en voorstellen voorkeursstrategie Zuidwestelijke Delta., DC162
    - Synthesedocument Zuidwestelijke Delta. Beschrijving van onderbouwing van de voorgestelde voorkeursstrategie Zuidwestelijke Delta tbv Deltaprogramma 2015, DC366
      - Brondocumenten en literatuur bij synthesedocument voorkeurstrategie Zuidwestelijke Delta., DC367
        - Min. V&W, Hoogheemraadschap van Delfland, Hoogheemraadschap van Rijnland, Hoogheemraadschap van Schieland en de Krimpenerwaard, and Hoogheemraadschap De Stichtse Rijnlanden, 2005, Waterakkoord Kleinschalige Wateraanvoervoorzieningen Midden-Holland, DC-20152071
          - DC-2015_2071-1.PDF
        - Katsman, C. et al, 2009. Exploring high-end climate change scenarios for flood protection of the Netherlands, in Scientific Report, DC-20152009
          - DC-2015_2009-1.PDF
        - Review of the ecological effects nourishments on Dutch coast (IMARES 2009), DC-20151438
          - DC-2015_1438-1.PDF
        - Deltacommissie, 2008, Samenwerken met water., DC-20152007
          - DC-2015_2007-1.PDF
        - Katsman, C.A et al, Exploring high-end scenarios for local sea level rise to develop flood protection strategies for a low-lying delta - the Netherlands as an example Climatic Change., DC-20152008
          - DC-2015_2008-1.PDF
        - Slabbers, S., 2011, Ontwerp2daagse- Eerste vertaling deltascenario’s naar de Zuidwestelijke Delta. Werkdocument ontwerp- tweedaagse werkplaats 31 maart en 1 april 2011, DC-20152005
          - DC-2015_2005-1.PDF
        - MKBA Innovatieve Dijkconcepten Zuidwestelijke Delta (Deltares 2014), DC-20151398
          - DC-2015_1398-1.PDF
        - Ontwerp2Daagse 2010 (PB ZWD 2010), DC-20152006
          - DC-2015_2006-1.PDF
        - Bruggeman, W. et al. Goes. Deltascenario’s voor 2050 en 2100 Nadere uitwerking 2012-2013, DC-20152003
          - DC-2015_2003-1.PDF
        - Bruggeman, W., M. Haasnoot, S. Hommes, A. Te Linde, and R. Van der Brugge, 2011, Deltamodel 2010.2. Deltascenario’s: Scenario's voor robuustheidanalyse van maatregelen voor zoetwatervoorziening en waterveiligheid (concept), Deltares, DC-20152004
          - DC-2015_2004-1.PDF
        - Polman, N. et al Notitie gedragen effectprotocollen voor beoordeling sectoren in het Deltaprogramma Den Haag. LEI-nota, 13-013, DC-20152001
          - DC-2015_2001-1.PDF
        - Van Loon-Steensma, J.M. et al. Een dijk van een kwelder. Alterra, 2012. 2267, DC-20151395
          - DC-2015_1395-1.PDF
        - van Hees, J. and H. Peters, 1998, MER Beheer Haringvlietsluizen - Over de grens van zout en zoet - Hoofdrapport - Milieu-effectrapport over een ander beheer van de Haringvlietsluizen, Rijkswaterstaat - Directie Zuid-Holland: Rotterdam. p. 121, DC-20152089
          - DC-2015_2089-1.PDF
        - van Pelt, M., 2014, Verslag Workshop Afwegingskaders Rijksstructuurvisie Grevelingen/Volkerak-Zoommeer, Michiel van Pelt Ruimtelijk Advies en Management Goes april 2014, DC-20152002
          - DC-2015_2002-1.PDF
        - Innovatieve Dijkconcepten in de Zuidwestelijke Data (IMARES 2013), DC-20151397
          - DC-2015_1397-1.PDF
        - Haringvliet Aanbevelingen Joost Schrijnen aan Stuurgroep DP ZWD (Programmadirecteur 2012), DC-20152087
          - DC-2015_2087-1.PDF
        - Deltaprogramma 2014, 2013, Werk aan de Delta - Kansrijke oplossingen voor opgaven en ambities, Staf Delta commissaris: Den Haag, DC-20152000
          - DC-2015_2000-1.PDF
        - Ministerie van Verkeer en Waterstaat, 2003, 28 600 XII Vaststelling van de begrotingsstaat van het Ministerie van Verkeer en Waterstaat (XII) voor het jaar 2003., DC-20152088
          - DC-2015_2088-1.PDF
        - Governance Innovatieve Dijkconcepten ZWD (Alterra 2014), DC-20151396
          - DC-2015_1396-1.PDF
        - Stuyfzand, P.J. and K.J. Raat, 2009, Benefits and hurdles of using brackish groundwater as a drinking water source in the Netherlands. Hydrogeol., DC-20152085
          - DC-2015_2085-1.PDF
        - cpb-notitie 18 december 2013 second-opinion-voorverkenning-kosten-en-baten-deltaprogramma-zoetwater, DC-20152086
          - DC-2015_2086-1.PDF
        - Rijk, P., R. Michels, and J. Van Dijk, 2009, Indicatie van inkomens- en vermogensdervingen van de land en tuinbouwsector in de Zuidwestelijke Delta ten gevolge van het niet meer kunnen beregenen door een zout Volkerak-Zoommeer. LEI, Wageningen, DC-20152083
          - DC-2015_2083-1.PDF
        - Van Rhee, G., 2012, Uitvoeringsstrategie Grevelingen, Volkerak-Zoommeer en zoetwater in de Zuidwestelijke Delta Optimale strategie door toepassing van Adaptief Deltamanagement, Stratteligence: Leiden, DC-20152084
          - DC-2015_2084-1.PDF
        - Ministerie van Economische zaken, 2013. beleidsverkenning natuurambitie grote wateren 2050-2100, DC-20152081
          - DC-2015_2081-1.PDF
        - Wereld Natuur Fonds and Havenbedrijf Rotterdam, 2013, Een Open haven in een natuurlijke Delta., DC-20152082
          - DC-2015_2082-1.PDF
        - Braakhekke, W., A. van Winden, G. Litjens, E. Blom, and M. Brants, 2012, Water naar de Zee. Visie op een klimaatbestendige zoetwatervoorziening van laag Nederland, W.N. Fonds, Editor, Wereld Natuur Fonds, Bureau Stroming, Natuurlijke Klimaatbuffers, DC-20152080
          - DC-2015_2080-1.PDF
        - Doelendocument N2000 Deltagebied (RWS 2009), DC-20151406
          - DC-2015_1406-1.PDF
        - Kosten en effecten van waterberging Grevelingen (Deltares 2013), DC-20151402
          - DC-2015_1402-1.PDF
        - Waterberging Grevelingen en Volkerak (Deltares 2012), DC-20151404
          - DC-2015_1404-1.PDF
        - Louisse, J., 2009. Economische_kansen Zuidwestelijke Delta., DC-20152058
          - DC-2015_2058-1.PDF
        - Polman, N., V. Linderhof, R. Michels, K. Van der Sandt, and T. Vogelzang, 2012, Landbouw in een veranderende delta.Toekomstscenario’s voor zoetwatergebruik W. UR, Editor, LEI/Alterra: Den Haag. p. 104 p. LEI-rapport 2012-032, DC-20152059
          - DC-2015_2059-1.PDF
        - Aangescherpte landelijke knelpuntenanalyse zoetwater (Deltares 2012), DC-20151367
          - DC-2015_1367-1.PDF
        - Anonymus, 2005, Verdrag tussen het Vlaams Gewest en het Koninkrijk der Nederlanden betreffende de uitvoering van de ontwikkelingsschets 2010 Schelde-estuarium., DC-20152056
          - DC-2015_2056-2.docx
          - DC-2015_2056-1.rtf
          - DC-2015_2056-3.DOCX
        - Dillingh, D., F. Baart, and J. De Ronde, 2012, Is er al een versnelde zeespiegelstijging? H2O. 14/15, DC-20152057
          - DC-2015_2057-1.PDF
        - Anoniem, 2013, Conceptrapport Evaluatie verdrag Beleid en Beheer Schelde-estuarium, VNSC: Bergen op Zoom., DC-20152054
          - DC-2015_2054-1.PDF
        - Deltaprogramma Kust, 2012, Aandachtslocaties Veiligheid Kust, Ministerie van Infrastructuur en Milieu: Den Haag, DC-20152055
          - DC-2015_2055-1.PDF
        - Provincie Zeeland, Waterschap Scheldestromen, Gemeente Sluis, Zeeuws Landschap, and Molecaten. Project Waterdunen. 2012, DC-20152052
          - DC-2015_2052-1.PDF
        - Vlaamse Overheid (W&Z).2014, SIGMA PLAN - Ontmoet de Schelde. 2014, DC-20152053
          - DC-2015_2053-1.PDF
        - Verkenning oplossingsrichtingen waterkwaliteit Volkerak Zoommeer (RWS 2003), DC-20151360
          - DC-2015_1360-1.PDF
        - Tangelder, M., D. Van den Ende, K. Troost, and T. Ysebaert, 2012, Ecologische begrippen: Veerkracht en verwante begrippen in het kader van Beleid Ondersteuning Programmabureau Zuidwestelijke Delta. Imares: Yerseke, DC-20152050
          - DC-2015_2050-1.PDF
        - Commissie Natuurherstel Westerschelde, 2008, Wennen aan de Westerschelde: advies commissie Natuurherstel Westerschelde: alternatieven voor ontpoldering hertogin Hedwigepolder, DC-20152051
          - DC-2015_2051-1.PDF
        - Nolte, A.J., C.J. Sprengers, and J.A.G. Van Gils, 2013, Samenhang in de Zuidwestelijke Delta: Integrale beschouwing en kwantificering van estuariene dynamiek, Deltares: Delft. p. 61 p. 1208082-000, DC-20151416
          - DC-2015_1416-1.PDF
        - Stuyt, L.C.P.M. et al, 2013 Veelbelovende Zoetwater Maatregelen (Alterra 2013), DC-20151376
          - DC-2015_1376-1.PDF
        - Van Hoorn, I. and S.J. Visser, 2012, Zoetwater Rapportage 2012. Op weg naar een duurzame zoetwater voorziening in de Zuidwestelijke Delta., P.Z. Delta, Editor, Stuurgroep Zuidwestelijke Delta: Goes. p. 132pp., DC-20152069
          - DC-2015_2069-1.PDF
        - Visser, S.J. and E.S.J. Van Tuinen, 2012, 2e Fase Lange Termijn Probleemanalyse Zoetwatervoorziening Zuidwestelijke Delta & Rijnmond-Drechtsteden., DC-20151373
          - DC-2015_1373-1.PDF
        - Stuyt, L.C.P.M., 2013, Regelbare drainage als schakel in toekomstbestendig waterbeheer. Bundeling van resultaten van onderzoek, ervaringen en indrukken, opgedaan in binnen- en buitenland, Alterra-rapport 2370, DC-20152067
          - DC-2015_2067-1.PDF
        - Klijn, F., J. Ter Maat, and E.H. Van Velzen, 2011, Zoetwatervoorziening Nederland landelijke knelpuntenanalyse 21ste eeuw, Deltares: Utrecht, DC-20152068
          - DC-2015_2068-1.PDF
        - Toetsing robuustheid Brielse Meer voor zoetwatervoorziening (Deltares 2014), DC-20151375
          - DC-2015_1375-1.PDF
        - Van Bakel, P.J.T. and L.C.P.M. Stuyt, 2011, Actualisering van de kennis van de zouttolerantie van landbouwgewassen op basis van literatuuronderzoek, expertkennis en praktische ervaringen, Alterra: Wageningen, DC-20152065
          - DC-2015_2065-1.PDF
        - Toekomstbestendigheid besluit Volkerak Zoommeer een robuuste beslissing (Deltares 2012), DC-20151374
          - DC-2015_1374-1.PDF
        - Stuyt, L.C.P.M., F.J.E. Van der Bolt, W.B. Snellen, P. Groenendijk, P.N.M. Schipper, and J. Harmsen, 2012, Meer water met regelbare drainage? Werking, praktijkervaringen,kansen en risico’s, STOWA, Editor, Alterra. Amersfoort., DC-20152066
          - DC-2015_2066-1.PDF
        - Vergelijkingssytematiek_-_versie_1_0_- 10_maart_2012, DC-20152184
          - DC-2015_2184-1.PDF
        - Oude Essink, G.H.P., P.G.B. de Louw, S. Stevens, B. de Veen, C. Prevo, V. Maconi, and B. Goes, 2009, Voorkomen en dynamiek van regenwaterlenzen in de Provincie Zeeland - resultaten van een verkennende provincie dekkende meetcampagne, in TNO-rapport, DC-20152063
          - DC-2015_2063-1.PDF
        - Bakel, P.J.T.v., R.A.L. Kselik, C.W.J. Roest, and A.A.M.F.R. Smit, 2009, Review of crop salt tolerance in the Netherlands, Alterra: Wageningen, the Netherlands Alterra Report 1926, DC-20152064
          - DC-2015_2064-1.PDF
        - 20131104 Vergelijkingssystematiek 3 0 - bijlagen 2 - definitief concept, DC-20152182
          - DC-2015_2182-1.PDF
        - Voogt, W., B. Eveleens, and M. Bruins, 2011, Watervraag glastuinbouw West Nederland en klimaatverandering, Wageningen UR Glastuinbouw: Bleiswijk, DC-20152061
          - DC-2015_2061-1.PDF
        - 20131104 Vergelijkingssystematiek 3 0 - hoofdlijnen 2 - definitief concept, DC-20152183
          - DC-2015_2183-1.PDF
        - Effects of Groundwater and climate change in NL (Oude Essink et al 2010), DC-20151370
          - DC-2015_1370-1.PDF
        - de Louw, P.G.B., S. Eeman, B. Siemon, B.R. Voortman, J. Gunnink, E.S. van Baaren, and G.H.P. Oude Essink, 2011, Shallow rainwater lenses in deltaic areas with saline seepage. Hydrol. Earth Syst. Sci. 15(12), DC-20152062
          - DC-2015_2062-1.PDF
        - Voogt, W., 2009, Verzilting oppervlaktewater en glastuinbouw.De gevolgen van een zout Volkerak-Zoommeer voor de watervoorziening van glastuinbouw in Zuid-West Nederland., Wageningen UR Glastuinbouw. p. 28, DC-20152060
          - DC-2015_2060-1.PDF
        - Vergelijkingssystematiek versie_2_0 15 februari 2013, DC-201646
          - DC-2016_46-1.PDF
        - Veraart, J.A. and J.E.M. Klosterman, 2013, De rol van onzekerheid in kennis in de MER procedure van het Volkerak-Zoommeer. Achtergrond document, in Kennis voor Klimaat rapport, Wageningen. p. 76 p. Project HSZD01, DC-20151989
          - DC-2015_1989-1.PDF
        - Summary report policy analysis southern estuary (RAND 1977), DC-20151348
          - DC-2015_1348-1.PDF
        - Tolk, L., 2013, Zoetwater verhelderd. Maatregelen voor zoetwater zelfvoorzienendheid in beeld, ACACIA-Water: Gouda. p. 80 p., KvK 90/2013, DC-20151986
          - DC-2015_1986-1.PDF
        - Royal Haskoning DHV and Rijkswaterstaat, 2013, Natura 2000-ontwerpbeheerplan Deltawateren 20xx-20xx Westerschelde & Saeftinghe, Rijkswaterstaat: Middelburg, DC-20151985
          - DC-2015_1985-1.PDF
        - Jeuken, A. et al, 2012 Opties voor een klimaatbestendige zoetwatervoorziening in Laag-Nederland., Kennis voor Klimaat: Utrecht KvK rapportnummer 55/2012 (Midterm Assessment), DC-20151988
          - DC-2015_1988-1.PDF
        - Veiligheidsanalyse_Oosterschelde (HKV 2013), DC-20151349
          - DC-2015_1349-1.PDF
        - Oude Essink, G.H.P., E. Van Baaren, M. Faneca Sanchez, W. Brouwer, K. Zuurbier, and J.A. Veraart.2012, GO-FRESH Valorisatie kansrijke oplossingen robuuste zoetwatervoorziening (HSZD3.2) 2012, DC-20151987
          - DC-2015_1987-1.PDF
        - De Ronde, J.G., J.P.M. Mulder, L.A. Van Duren, and T. Ysebaert, 2013 (in prep.), Eindadvies ANT Oosterschelde, Delft Deltares rapport 1207722-000, DC-20151982
          - DC-2015_1982-1.PDF
        - Knoeff, H. and G.J.E. Ellen, 2011, Verkenning Deltadijken, Deltares, Delft. 1205259-000, DC-20152038
          - DC-2015_2038-1.PDF
        - Rijkswaterstaat, 2013, Nota van Beantwoording - Notitie Reikwijdte en Detailniveau Rijksstructuurvisie Grevelingen en Volkerak-Zoommeer - Afbakening van de Rijksstructuurvisie Grevelingen en Volkerak-Zoommeer: Middelburg, DC-20151981
          - DC-2015_1981-1.PDF
        - Proeve Waterveiligheid Deltaprogramma Zuidwestelijke Delta (Deltares 2013), DC-20152039
          - DC-2015_2039-1.PDF
        - Ministerie van IenM en Rijkswaterstaat, 2012, Brondocument Waterlichaam Westerschelde - Doelen en maatregelen rijkswateren 2009 - herziene versie 2012, Rijkswaterstaat: Middelburg, DC-20151984
          - DC-2015_1984-1.PDF
        - Catlett, L., R. Stinton, and O. Yildiz, 1979, Volume IV, Basin response to North Sea Water levels: the BARCON SIMPLIC model. Controlling the Oosterschelde Storm-Surge Barrier - a policy analysis of alternative strategies. US, RAND. 86 p., DC-20152036
          - DC-2015_2036-1.PDF
        - Waterschap Scheldestromen & Rijkswaterstaat Zeeland. 2014, Zeeweringen - voor veilige Dijken. 2014, DC-20152037
          - DC-2015_2037-1.PDF
        - MIRT Zandhonger Oosterschelde (RWS_WitBO 2013), DC-20151340
          - DC-2015_1340-1.PDF
        - Rijkswaterstaat, 1989, Ontwerpnota Stormvloedkering Oosterschelde Boek 5 Hulpsystemen en werktuigen deel 1, Rijkswaterstaat: Rotterdam, DC-20152034
          - DC-2015_2034-1.PDF
        - Rijkswaterstaat, 1989, Ontwerpnota Stormvloedkering Oosterschelde Boek 5 Hulpsystemen en werktuigen deel 2, Rijkswaterstaat: Rotterdam, DC-20152035
          - DC-2015_2035-1.PDF
        - Adviesgroep Grevelingen en Volkerak-Zoommeer, 2013, Eerste advies van de Adviesgroep Grevelingen en Volkerak-Zoommeer aan de Stuurgroep ZWD. De ontwikkeling van Grevelingen en Volkerak-Zoommeer, Rijksstructuurvisie en Programma gebiedsontwikkeling, DC-20151980
          - DC-2015_1980-1.PDF
        - Rijkswaterstaat, 1989, Ontwerpnota Stormvloedkering Oosterschelde Boek 3 De Betonwerken, Rijkswaterstaat: Rotterdam, DC-20152032
          - DC-2015_2032-1.PDF
        - Notitie beheerstrategieen Oosterschelde (PB ZWD 2011), DC-20151342
          - DC-2015_1342-1.PDF
        - Rijkswaterstaat, 1989, Ontwerpnota Stormvloedkering Oosterschelde Boek 4 De Sluitingsmiddelen, Rijkswaterstaat: Rotterdam, DC-20152033
          - DC-2015_2033-1.PDF
        - Rijkswaterstaat, 1989, Ontwerpnota Stormvloedkering Oosterschelde Boek 1 Totaalontwerp deel 3, Rijkswaterstaat: Rotterdam, DC-20152030
          - DC-2015_2030-1.PDF
        - Rijkswaterstaat, 1989, Ontwerpnota Stormvloedkering Oosterschelde Boek 2 De Waterbouwkundige werken. Rijkswaterstaat: Rotterdam, DC-20152031
          - DC-2015_2031-1.PDF
        - Deltares Rapport 1207783-000 Quickscan waterkwaliteit VZM (Deltares 2013), DC-20151359
          - DC-2015_1359-1.PDF
        - Stuurgroep Zuidwestelijke Delta, 2012, Deltaprogramma Zuidwestelijke Delta 2013. Mogelijke strategieën, 78p: Middelburg, DC-20151997
          - DC-2015_1997-1.PDF
        - Planstudie Waterkwaliteit Volkerak-Zoommeer Ontwerp MER (2012), DC-20151358
          - DC-2015_1358-1.PDF
        - Programmabureau Zuidwestelijke Delta & Team Lange Termijn Verkenning, 2011, Lange termijn verkenning Zuidwestelijke Delta. Probleemanalyse fase 1. Opgaven en verkenning van oplossingsrichtingen 2011-2050-2100, Ministry of Economic Affairs Agriculture, DC-20151996
          - DC-2015_1996-1.PDF
        - Provincie Zeeland, 2003, De delta in zicht. Een integrale visie op de deltawateren., DC-20151999
          - DC-2015_1999-1.PDF
        - Veilig Veerkrachtig Vitaal (Stuurgroep ZWD 2011), DC-20151998
          - DC-2015_1998-1.PDF
        - Rijkswaterstaat Zeeland and VNSC, 2013, T2009-RAPPORT SCHELDE-ESTUARIUM, DC-20152049
          - DC-2015_2049-1.PDF
        - Integrale Kennisontsluiting (Alterra 2014), DC-20151993
          - DC-2015_1993-1.PDF
        - Hoe zout wordt het zoete water. Chlorideconcentraties in het benedenrivierengebied na verzilting VZM (RWS 2009), DC-20151355
          - DC-2015_1355-1.PDF
        - Fiselier, J., N. Jaarsma, T. Van der Wijngaart, M. De Vries, M. Van de Wal, S. J., and M.J. Baptist, 2011, Perspectief natuurlijke keringen, Building with Nature, Ecoshape, DC-20151992
          - DC-2015_1992-1.PDF
        - Programmabureau Zuidwestelijke Delta, 2010, Zuidwestelijke Delta ‘De vitale delta met oog voor de toekomst’: Middelburg, DC-20151995
          - DC-2015_1995-1.PDF
        - Hofland, A., L. Van Nieuwenhuijze, P. Schengega, and A. Nolte, 2009, Toekomstbeeld Zuidwestelijke Delta 2050, Programmabureau Zuidwestelijke Delta, H+N+S Landschaparchitecten, Deltares: Middelburg, DC-20152047
          - DC-2015_2047-1.PDF
        - Effecten zout VZM op de chlorideconcentratie in het benedenrivierengebied (RWS 2008), DC-20151356
          - DC-2015_1356-1.PDF
        - Deltaprogramma Zuidwestelijke Delta Bijlage A6 - Deltaprogramma 2014, DC-20151994
          - DC-2015_1994-1.PDF
        - De delta werkt (Stuurgroep 2011), DC-20152048
          - DC-2015_2048-1.PDF
        - Leeuwdrent, W.L., 2012, Decision alternatives for the safety of the Eastern Scheld. Will it be cost-effective to remove the Eastern Scheldt storm surge barrier in case of sealevel rise? TU Delft, 2012., DC-20152045
          - DC-2015_2045-1.PDF
        - Verslag atelier Oosterschelde (Programmabureau ZWD 2011), DC-20151351
          - DC-2015_1351-1.PDF
        - Ysebaert, T., M. Tangelder, and J. Wijsman, 2013, Samenhang in de Delta,ontwikkelingsvarianten voor de Zuidwestelijke Delta: Ecologische ontwikkeling van habitats en levensgemeenschappen (deel 2), IMARES: Yerseke Rapportnummer: C159/13, DC-20152046
          - DC-2015_2046-1.PDF
        - De Vriend, H. and M. Van Koningsveld, 2012, Building with Nature. Thinking, acting and interacting differently (www.ecoshape.nl), Dordrecht, the Netherlands., EcoShape, Building with Nature, DC-20151991
          - DC-2015_1991-1.PDF
        - Kuiper, R., Vonk, M., Van der Hoek, D.J. Samenhang in zuidwestelijke Delta - Achtergrond (PBL 2013), DC-20152043
          - DC-2015_2043-1.PDF
        - MIRT verkenning Grevelingen (WitBO 2012), DC-20151353
          - DC-2015_1353-1.PDF
        - Klostermann, J.E.M., J.A. Veraart, and W.P.M. Cofino, 2013, "Zoutwatervrees". Zekerheden en onzekerheden rond het zout maken van het Volkerak-Zoommeer. Eindrapport, Wageningen, Alterra / Kennis voor Klimaat., DC-20151990
          - DC-2015_1990-1.PDF
        - Projectbureau VNK2 Overstroming en overschrijdingskansen (VNK2 2012) Utrecht, DC-20152044
          - DC-2015_2044-1.PDF
        - Maris, A.G., J. Van Veen, J.W. De Vries, and H.A.M. Dibbits, 1956, Het Deltaplan en zijn verschillende facetten. De Ingenieur. 1956 (14, 20, 21, 23, 24, 28)., DC-20152041
          - DC-2015_2041-1.PDF
        - 147. Rijksoverheid.2013, Meer samenwerking Nederland en Vlaanderen. 2013 08-10-2013 [cited 2014 03-11-2014]; Available from: http://www.rijksoverheid.nl/nieuws/2013/10/08/meersamenwerking- nederland-en-vlaanderen.html., DC-20152162
          - DC-2015_2162-1.htm
          - DC-2015_2162-2.PDF
        - Provincie Zeeland, Provincie Noord-Brabant, and Provincie Zuid-Holland, 2006, Kracht van de Delta, Editor: Middelburg, DC-20152042
          - DC-2015_2042-1.PDF
        - 165. Klijn, F., J.C.J. Kwadijk, K. De Bruijn, and J. Hunink, 2010, Overstromingsrisico's en droogterisico's in een veranderend klimaat verkenning van wegen naar een klimaatveranderingsbestendig Nederland, Deltares, Editor, Deltares: Delft 1002565-000, DC-20152161
          - DC-2015_2161-1.PDF
      - Deltaprogramma DP B8 Synthesedocument 2014 Deelprogramma Zuidwestelijke Delta (ZWD), DC-20151972
        - DC-2015_1972-1.PDF